【裁判字號】    98,訴,685
【裁判日期】    981030
【裁判案由】    違反毒品危害防制條例
【裁判全文】
臺灣雲林地方法院刑事協商判決           98年度訴字第685號
公  訴  人  臺灣雲林地方法院檢察署檢察官
被      告  乙○○
指定辯護人  本院公設辯護人  甲○○
上列被告因違反毒品危害防制條例案件，經檢察官提起公訴（98
年度毒偵字第773 號、第804 號），並聲請進行協商程序，本院
認為適當，同意改由受命法官獨任進行協商程序而為判決如下：
    主  文
乙○○施用第一級毒品，累犯，處有期徒刑柒月，扣案之注射針
筒壹支、生理食鹽水壹瓶均沒收之；又施用第一級毒品，累犯，
處有期徒刑柒月，扣案之第一級毒品海洛因壹包（淨重零點零參
零公克，驗餘淨重零點零貳伍公克）沒收銷燬之；又施用第二級
毒品，累犯，處有期徒刑伍月；又施用第二級毒品，累犯，處有
期徒刑伍月。應執行有期徒刑壹年陸月，扣案之第一級毒品海洛
因壹包（淨重零點零參零公克，驗餘淨重零點零貳伍公克）沒收
銷燬之；扣案之注射針筒壹支、生理食鹽水壹瓶均沒收之。
    事實及理由
一、犯罪事實：
  (一)乙○○前因施用毒品案件，經本院裁定送觀察、勒戒後，認
    無繼續施用毒品之傾向，由臺灣雲林地方法院檢察署檢察官
    於民國88年6月21日，以88年度偵字第2199號為不起訴處分
    確定。又因施用毒品案件，經臺灣臺南地方法院裁定送觀察
    、勒戒後，認無繼續施用毒品之傾向，由臺灣臺南地方法院
    檢察署檢察官於94年8月15日，以94年度毒偵字第1694號為
    不起訴處分確定。再因搶奪案件，經臺灣高等法院臺南分院
    以92年度上訴字第1006號判決判處有期徒刑6月確定，於93
    年8 月25日執行完畢。另因強盜案件，經臺灣高等法院臺南
    分院以94年度上訴字第562 號判決判處有期徒刑4 年確定，
    於97年11月8 日縮短刑期執行完畢（構成累犯）。
  (二)詎乙○○仍不知悛悔，先後於下列時、地施用毒品：
  1.乙○○基於施用第一級毒品之犯意，於98年5月24日晚間6時
    許，在雲林縣崙背鄉○○村○○○道路旁，以將毒品海洛因
    摻水置於注射針筒內，再注射手臂靜脈血管之方式，施用第
    一級毒品海洛因1次。
  2.乙○○基於施用第一級毒品之犯意，於98年6月24日凌晨某
    時許，在雲林縣崙背鄉羅厝村東興109之2號住處，以將毒品
    海洛因摻水置於注射針筒內，再注射手臂靜脈血管之方式，
    施用第一級毒品海洛因1次。
  3.乙○○基於施用第二級毒品之犯意，於98年5月24日晚間7時
    許，在雲林縣崙背鄉○○村○○○道路旁，以將毒品甲基安
    非他命置於玻璃球燒烤吸食其煙之方式，施用第二級毒品甲
    基安非他命1次。
  4.乙○○基於施用第二級毒品之犯意，於98年6月24日凌晨某
    時許，在雲林縣崙背鄉羅厝村東興109之2號住處，以將毒品
    甲基安非他命置於玻璃球燒烤吸食其煙之方式，施用第二級
    毒品甲基安非他命1次。
  (三)查獲情形：
  1.98年5 月27日晚間7 時10分許，為警在雲林縣麥寮鄉○○村
    ○○路電力公司前查獲，並扣得乙○○所有預備供施用毒品
    海洛因所用之注射針筒1 支、生理食鹽水1 瓶，其後於同日
    晚間7 時30分許採尿送驗，檢出毒品嗎啡及甲基安非他命之
    陽性反應。
  2.98年6 月24日上午10時20分許，為警在雲林縣崙背鄉羅厝村
    東興109 之2 號住處查獲，並扣得乙○○所有之毒品海洛因
    1 包（淨重0.030 公克，驗餘淨重0.025 公克），其後於同
    日上午11時45分許採尿送驗，檢出毒品嗎啡及甲基安非他命
    之陽性反應。
二、證據名稱：
  (一)被告乙○○於警詢、檢察官偵訊及本院訊問時之自白。
  (二)臺灣檢驗科技股份有限公司98年6月17日報告編號KＺ0000000
    00000號濫用藥物尿液檢驗報告、98年7月8日報告編號KＺ000
    000000000號濫用藥物尿液檢驗報告各1份。
  (三)雲林縣警察局臺西分局委託檢驗尿液代號與真實姓名對照認
    證單、雲林縣警察局西螺分局毒品犯罪嫌疑人尿液採驗作業
    管制紀錄各1 份。
  (四)扣案之注射針筒1 支、生理食鹽水1 瓶、毒品海洛因1 包（
    淨重0.030公克，驗餘淨重0.025公克）
  (五)行政院衛生署草屯療養院鑑定書1份。
  (六)刑案資料查註紀錄表、全國施用毒品案件紀錄表各1份。
三、本案經檢察官與被告、辯護人於審判外達成協商之合意，且
    被告已認罪，其合意內容為：被告施用第一級毒品，累犯，
    處有期徒刑7月，扣案之注射針筒1支、生理食鹽水1瓶均沒
    收之；又施用第一級毒品，累犯，處有期徒刑7月，扣案之
    第一級毒品海洛因1 包（淨重0.030 公克，驗餘淨重0.025
    公克）沒收銷燬之；又施用第二級毒品，累犯，處有期徒刑
    5 月；又施用第二級毒品，累犯，處有期徒刑5 月。應執行
    有期徒刑1 年6 月，扣案之第一級毒品海洛因1 包（驗餘淨
    重0.025 公克）沒收銷燬之，扣案之注射針筒1 支、生理食
    鹽水1 瓶均沒收之。
四、應適用之法條：刑事訴訟法第455條之2第1項、第455之4第2
    項、第455條之8，毒品危害防制條例第10條第1項、第2項、
    第18條第1項前段，刑法第11條前段、第47條第1項、第51條
    第5款、第38條第1項第2款，判決如主文。
五、協商判決除有刑事訴訟法第455 條之4 第1 項第1 款於本訊
    問程序終結前，被告撤銷協商合意或檢察官撤回協商聲請者
    ；第2 款被告協商之意思非出於自由意志者；第4 款被告所
    犯之罪非第455 條之2 第1 項所得以協商判決者；第6 款被
    告有其他較重之裁判上一罪之犯罪事實者；第7 款法院認應
    諭知免刑或免訴、不受理者情形之一，及違反同條第2 項「
    法院應於協商合意範圍內為判決；法院為協商判決所科之刑
    ，以宣告緩刑或2 年以下有期徒刑、拘役或罰金為限」等情
    形外，不得上訴。
六、本件如得上訴且不服本判決時，得自收受判決送達之日起10
    日內，向本院提出上訴狀（須附繕本），上訴於第二審法院
    。
七、本案經檢察官江柏青到庭執行職務。
中    華    民    國    98    年    10    月    30    日
                  刑事第六庭  法  官  黃楹榆
以上正本證明與原本無異
                              書記官  李雅怡
中    華    民    國    98    年    10    月    30    日
附錄本案論罪科刑法條全文：
毒品危害防制條例第10條
施用第一級毒品者，處6 月以上5 年以下有期徒刑。
施用第二級毒品者，處3 年以下有期徒刑。


司法院資訊處製作；財團法人民間司法改革基金會備份。
